【裁判字號】    92,易,480
【裁判日期】    920611
【裁判案由】    竊盜
【裁判全文】
臺灣彰化地方法院刑事判決                          九十二年度易字第四八號
    公  訴  人  臺灣彰化地方法院檢察署檢察官
    被      告  乙○○
右列被告因竊盜案件，經檢察官聲請簡易判決處刑（九十一年度偵字第六二○四號）
，本院改依通常程序審理判決如左：
    主  文
乙○○攜帶兇器竊盜，累犯，處有期徒刑捌月；扣案之梅花扳手壹支及磨尖鐵製銳器
壹支，均沒收。
    事  實
一、乙○○前曾因違反毒品危害防制條例等案件，經法院分別判處有期徒刑八月、四
    月、六月確定後，並定應執行有期徒刑一年三月確定，於民國九十年二月二十日
    假釋出獄，其後於九十年五月三十日假釋期滿未經撤銷而視為執行完畢。詎猶不
    知悔改，復基於意圖為自己不法所有之竊盜犯意，於九十一年九月七日十八時許
    ，在彰化縣員林鎮柴頭井附近地點，持其所有、客觀上足對人之生命、身體、安
    全構成威脅、具有危險性之磨尖鐵製銳器一支，將尖端插入車牌號碼ＧＴ─六一
    一六號自用小客車（係甲○○所有，於九十一年八月三十一日五時許，在彰化縣
    埔心鄉○○村○○路○段四七三號前失竊後，輾轉移至前揭地點）之電門鑰匙孔
    ，再以其所有之梅花板手轉動上開磨尖鐵製銳器另端，藉以發動上開自小客車之
    引擎而竊取該車，得手後，隨即駛離現場。旋於同日十九時四十分許，乙○○駕
    駛前開車輛途經彰化縣員林鎮○○里○○路第四公墓時，為警查獲，並扣得其所
    有供竊盜用之梅花扳手一支及磨尖鐵製銳器（扣押清單記載為「萬能匙」）一支
    。
二、案經彰化縣警察局北斗分局報請臺灣彰化地方法院檢察署檢察官偵查聲請簡易判
    決處刑。
    理  由
一、右揭事實，業據被告乙○○於本院審理時坦承不諱，且據被害人甲○○於警訊時
    指述上開自小客車確為其所失竊之物無誤，並有贓物認領保管單一紙、查獲現場
    照片三張、彰化縣警察局車輛協尋電腦輸入單一份、車輛竊盜、車牌失竊資料個
    別查詢報表─查詢車輛認可資料一紙等件附卷可據，復有梅花扳手一支及磨尖鐵
    製銳器一支扣案可資佐證。綜上所述，本件事證明確，被告右揭犯行，洵堪認定
    ，應予依法論科。
二、核被告所為，係犯刑法第三百二十一條第一項第三款之攜帶兇器竊盜罪。又被告
    前曾因違反毒品危害防制條例等案件，經法院分別判處有期徒刑八月、四月、六
    月確定後，並定應執行有期徒刑一年三月確定，於九十年二月二十日假釋，九十
    年五月三十日假釋期滿未經撤銷而視為執行完畢，有臺灣彰化地方法院檢察署刑
    案資料查註紀錄表及臺灣高等法院被告全國前案紀錄表各一份在卷可據，其於五
    年內再犯本件有期徒刑以上之罪，為累犯，應依刑法第四十七條之規定加重其刑
    。爰審酌被告犯罪之動機、目的、手段、對被害人所生危害，且其不思以正當途
    徑獲取所需，輕忽他人財產法益，顯示法治觀念薄弱，及其於偵查之初否認犯罪
    ，惟其後已知坦承犯行，態度尚稱良好等一切情狀，量處如主文所示之刑，以資
    懲儆。扣案之梅花扳手一支及磨尖鐵製銳器一支，均係供本件犯罪所用之物，其
    中梅花扳手一支業據被告供承為其所有，雖否認磨尖鐵製銳器一支亦同為其所有
    ，然觀諸上開磨尖鐵製銳器係以尖端插入上開自小客車之電門鑰匙孔，再以前揭
    梅花板手轉動上開磨尖鐵製銳器另端，藉以發動上開自小客車之引擎，係屬同一
    組犯罪工具，缺一即難以將該車引擎發動以順利竊取該車，堪信上開磨尖鐵製銳
    器亦應同屬被告所有，其空言辯稱上揭磨尖鐵製銳器係原來即插在本件自小客車
    之電門鑰匙孔內云云，殊無足採，爰依刑法第三十八條第一項第二款之規定，均
    併予宣告沒收。
據上論斷，應依刑事訴訟法第四百五十二條、第二百九十九條第一項前段，刑法第三
百二十一條第一項第三款、第四十七條、第三十八條第一項第二款，判決如主文。
本案經檢察官許嘉龍到庭執行職務。
中      華      民      國    九十二    年      六      月      十一    日
                                臺灣彰化地方法院刑事第三庭
                                    法      官  李  進  清
右正本證明與原本無異。
如不服本判決，應於判決送達後十日內向本院提出上訴狀( 須附繕本 )。
告訴人或被害人對於判決如有不服具備理由請求檢察官上訴者，其上訴期間之計算係
以檢察官收受判決正本之日期為準。
                                    法院書記官  張  木  松
中      華      民      國    九十二    年      六      月      十二    日
刑法第三百二十一條
犯竊盜罪而有左列情形之一者，處六月以上五年以下有期徒刑：
一、於夜間侵入住宅或有人居住之建築物、船艦或隱匿其內而犯之者。
二、毀越門扇、牆垣或其他安全設備而犯之者。
三、攜帶兇器而犯之者。
四、結夥三人以上而犯之者。
五、乘火災、水災或其他災害之際而犯之者。
六、在車站或埠頭而犯之者。
前項之未遂犯罰之。


司法院資訊處製作；財團法人民間司法改革基金會備份。
